【裁判字號】    95,訴,134
【裁判日期】    950420
【裁判案由】    違反毒品危害防制條例
【裁判全文】
臺灣屏東地方法院刑事判決               95年度訴字第134號
公  訴  人  臺灣屏東地方法院檢察署檢察官
被      告  甲○○
上列被告因違反毒品危害防制條例案件，經檢察官提起公訴（94
年度毒偵字第2937號）及移送併辦（95年度毒偵字第219 號），
因被告就被訴事實為有罪之陳述，經告知簡式審判程序意旨，並
聽取公訴人、被告之意見後，本院合議庭裁定由受命法官獨任依
簡式審判程序審理，判決如下：
    主  文
甲○○連續施用第一級毒品，累犯，處有期徒刑壹年陸月，扣案
驗後毛重零點零零捌公克之海洛因壹包含包裝袋、沾黏海洛因成
分之夾鏈袋壹個、塑膠吸管改造之藥鏟壹支沒收銷燬之；又連續
施用第二級毒品，累犯，處有期徒刑壹年貳月。應執行有期徒刑
貳年陸月，扣案驗後毛重零點零零捌公克之海洛因壹包含包裝袋
、沾黏海洛因成分之夾鏈袋壹個、塑膠吸管改造之藥鏟壹支沒收
銷燬之。
    事  實
一、甲○○曾因違反槍砲彈藥刀械管制條例（2 罪）、麻醉藥品
    管理條例、肅清煙毒條例、竊盜案件，經本院以82年度訴字
    第433 號依序判處有期徒刑3 月、7 月、8 月、3 年3 月、
    5 月，應執行有期徒刑4 年9 月確定，依指揮書自民國84年
    12 月11 日起算入監執行；又此前因犯重傷害罪及違反槍砲
    彈藥刀械管制條例案件，經本院以80年度訴字第242 號判處
    有期徒刑1 年6 月、9 月，應執行有期徒刑2 年確定，接續
    執行；另因違反槍砲彈藥刀械管制條例、麻醉藥品管制條例
    、偽造文書案件，經本院以85年度訴字第664 號判處有期徒
    刑1 年6 月、8 月、3 月，應執行有期徒刑2 年3 月確定，
    再接續執行，連同另案因妨害兵役案件，經臺灣臺南地方法
    院以83年度易字第4351號判處拘役40日確定部分，次第接續
    執行至88年3 月23日縮刑假釋出監，嗣依指揮書於91年9 月
    15日縮刑期滿而執行完畢。
二、又甲○○前因施用毒品而違反毒品危害防制條例，經依法院
    裁定於93年8 月21日入勒戒處所執行觀察、勒戒，嗣因認有
    繼續施用之傾向，復經依法院裁定於93年10月19日轉入戒治
    處所執行強制戒治，於94年6 月8 日因停止戒治釋放出所，
    竟不知悔改，5 年內復分別基於連續施用第一級、第二級毒
    品之概括犯意，自94年10月20日下午4 時許起，至94年12月
    10日上午10時許止，連續在其位於屏東市○○○街295 號住
    處及屏東市「進成賓館」等處，以摻入香菸內燃燒吸食之方
    式（除後揭經扣案者外，其餘菸蒂於查獲前均已經丟棄而滅
    失），施用第一級毒品海洛因多次；並自94年10月20日下午
    4 時許至94年12月8 日下午4 時許，連續在上開同一處所，
    藉置入玻璃管吸食器（查獲前已經丟棄而滅失）內燒烤以吸
    食其煙霧之方式，施用第二級毒品甲基安非他命多次，嗣先
    後於94年11月20日下午3 時50分許，在屏東市楓情汽車旅館
    前，及94年12月10日下午3 時許，在屏東市進成賓館內為警
    查獲，各經採尿送驗結果，均呈嗎啡、可待因及甲基安非他
    命陽性反應。查獲在後者，並當場扣得海洛因粉末1 小包（
    驗後毛重0.008 公克）、沾黏海洛因成分之夾鏈袋1 個、塑
    膠吸管改造之藥鏟1 支，及已因消費完畢而經甲○○丟棄於
    煙灰缸內之菸蒂5 個。
二、案經屏東縣警察局屏東分局報告臺灣屏東地方法院檢察署檢
    察官偵查起訴及移送併辦。
    理  由
一、證據能力方面：本件被告甲○○所犯係死刑、無期徒刑、最
    輕本刑為3 年以上有期徒刑以外之罪，已經被告就被訴事實
    為有罪之陳述，經本院聽取當事人之意見後，依刑事訴訟法
    第273 條之1 第1 項之規定，裁定進行簡式審判程序。又本
    件卷內之物證、書證等證據，依同法第273 條之2 規定，不
    受第159 條第1 項關於傳聞法則規定之限制，依法均有證據
    能力，合先敘明。
二、前揭連續施用第一級毒品海洛因及第二級毒品甲基安非他命
    之犯罪事實，業據被告甲○○於本院審理時自承不諱，並有
    扣案白色粉末1 小包、夾鏈袋1 個、塑膠吸管改造之藥鏟1
    支，及菸蒂5 個在卷，經本院囑託高雄醫學大學附設中和紀
    念醫院以薄層色層分析法（TLC）、 氣相層析質譜儀法（GC
    ／MS）鑑驗結果，除白色粉末為驗後毛重0.008 公克之海洛
    因粉末，該夾鏈袋1 個、藥鏟1 支亦均呈海洛因陽性反應外
    ，扣案菸蒂5 個則僅含有不屬於管制藥品之成分，有該院95
    年3 月21日，編號0000-000、358 、359 、360 號檢驗報告
    附卷可按。又被告甲○○前揭時地2 次為警查獲，各經採尿
    送臺灣檢驗科技股份有限公司以氣相層析質譜儀法（GC／MS
    ）檢驗結果，均呈嗎啡、可待因，即海洛因經人體吸收之代
    謝物，及甲基安非他命陽性反應，有該公司94年12月14日（
    收樣日期：94年12月5 日），編號KH2005C0000000、94年12
    月28日（收樣日期：94年12月19日），編號KH2005C0000000
    號濫用藥物尿液檢驗報告存卷可稽，與上開報告均為鑑定機
    關本於專業知識及以精密儀器測試後所得之結論，自可憑信
    ，被告甲○○自白施用海洛因及甲基安非他命，堪信與事實
    相符。
三、查被告甲○○前因施用毒品而違反毒品危害防制條例，經依
    法院裁定於93年8 月21日入勒戒處所執行觀察、勒戒，嗣因
    認有繼續施用之傾向，復經依法院裁定於93年10月19日轉入
    戒治處所執行強制戒治，於94年6 月8 日因停止戒治釋放出
    所，有臺灣高等法院被告前案紀錄表、臺灣屏東地方法院檢
    察署刑案資料查註紀錄表、全國施用毒品案件紀錄表、受觀
    察勒戒人毒品及前科紀錄簡列表各1 份在卷可按，其經強制
    戒治完畢釋放後5 年內再犯本件施用第一級毒品海洛因、第
    二級毒品甲基安非他命之犯罪事證已臻明確，應依法論科。
四、按海洛因及甲基安非他命分別為毒品危害防制條例第2 條第
    2 項第1 款、第2 款規定之第一級、第二級毒品，除法律另
    有規定者外，不得持有、施用。核被告甲○○所為，係犯毒
    品危害防制條例第10條第1 項之施用第一級毒品罪，及同條
    第2 項之施用第二級毒品罪。其施用前持有海洛因及甲基安
    非他命之低度行為，應各為施用之高度行為所吸收，均不另
    論罪。其先後多次施用海洛因、甲基安非他命之行為，均時
    間緊接，手法相同，並觸犯構成要件相同之罪，顯係基於概
    括犯意反覆為之，為連續犯，均應以1 罪論，並各加重其刑
    。按檢察官就犯罪事實一部起訴者，其效力及於全部，刑事
    訴訟法第267 條定有明文。前揭包括臺灣屏東地方法院檢察
    署95年度毒偵字第219 號移送併辦意旨所列被告甲○○連續
    施用第一級、第二級毒品之犯罪事實，就施用第一級毒品自
    94年12月6 日至94年12月10日上午10時許止；施用第二級毒
    品自94年12月6 日起至94年12月8 日下午4 時許間所為犯行
    以外部分，雖未在本件起訴意旨所載範圍內，然該部分與起
    訴事實有連續犯之裁判上一罪關係，為起訴效力所及，本院
    自得併予審究，附此敘明。又被告甲○○前因違反槍砲彈藥
    刀械管制條例（2 罪）、麻醉藥品管理條例、肅清煙毒條例
    、竊盜案件，經本院以82年度訴字第433 號依序判處有期徒
    刑3 月、7 月、8 月、3 年3 月、5 月，應執行有期徒刑4
    年9 月確定，依指揮書於84年12月11日起算入監執行；又此
    前因犯重傷害罪及違反槍砲彈藥刀械管制條例案件，經本院
    以80年度訴字第242 號判處有期徒刑1 年6 月、9 月，應執
    行有期徒刑2 年確定，接續前案執行；另因違反槍砲彈藥刀
    械管制條例、麻醉藥品管制條例、偽造文書案件，經本院以
    85年度訴字第664 號判處有期徒刑1 年6 月、8 月、3 月，
    應執行有期徒刑2 年3 月確定，更接續執行，連同另案因妨
    害兵役案件，經臺灣臺南地方法院以83年度易字第4351 號
    判處拘役40日確定部分，接續執行至88年3 月23日縮刑假釋
    出監，嗣依指揮書於91年9 月15日縮刑期滿而執行完畢，有
    臺灣高等法院被告前案紀錄表及臺灣屏東地方法院檢察署刑
    案資料查註紀錄表各1 份在卷可按，其經有期徒刑執行完畢
    5 年內，再犯有期徒刑以上之上開2 罪，為累犯，均應加重
    其刑。其各有2 以上刑之加重條件，遞加重之。被告甲○○
    所犯上開2 罪，犯意各別，行為互異，應分別論罪，合併處
    罰。
五、爰審酌被告甲○○之年齡、品行、智識程度、犯罪手段、對
    於法益侵害之程度，其為51年12月28日出生、受有國中畢業
    教育程度、現無職業之人，為本件犯罪時年42歲，有年籍等
    資料在卷可參，其前有多次犯罪經法院判刑確定而執行完畢
    之紀錄，除前開構成累犯要件者，不再重覆評價外，其於71
    年間即因犯預備殺人罪，經本院以70年度訴字第327 號判處
    有期徒刑1 年確定，入監執行，於71年11月2 日縮刑期滿執
    行完畢；81年間因妨害公務案件，經臺灣臺東地方法院以80
    年度易字第510 號判處有期徒刑4 月，並諭知易科罰金之折
    算標準確定，於81年4 月20日易科罰金執行完畢，有臺灣高
    等法院被告前案紀錄表及臺灣屏東地方法院檢察署刑案資料
    查註紀錄表各1 份在卷可按，並審酌其前案因施用毒品經依
    法院裁定送強制戒治，甫於94年6 月8 日因停止戒治獲釋出
    所，4 月後即再犯本件施用毒品犯行，顯然法治觀念薄弱，
    欠缺悔悟、遷善之決心，對於社會秩序及其個人身心健康之
    影響非輕，及其此犯罪施用毒品之期間、次數、持有毒品之
    數量，並考量其多年來除數次因施用毒品經法院判刑確定，
    入監執行，最近1 次經前開觀察、勒戒及強制戒治執行而持
    續與外界隔離近1 年，猶不足矯治其惡性，為求矯正實效並
    衡諸現行假釋等處遇制度，使本件實際執行期間不低於前開
    數額，及其本件犯罪後坦認犯行，態度尚可等一切情狀，分
    別量處如主文所示之刑，並定其應執行之刑，以資儆懲。
六、扣案驗後毛重0.008 公克之海洛因粉末1 小包，為本件查獲
    之毒品，其包裝袋因盛裝毒品，依常理亦為毒品成分所沾黏
    ，析離不易，應併同處理而依毒品危害防制條例第18條第1
    項前段規定沒收銷燬之。扣案夾鏈袋1 個、塑膠吸管改造之
    藥鏟1 支，經鑑驗亦為海洛因成分所沾黏，不易析離，已如
    前述，應依毒品危害防制條例第18條第1 項前段規定，沒收
    銷燬之。又扣案菸蒂5 個固為被告甲○○供本件施用毒品犯
    行使用之工具，然其查獲前已因使用完畢而經原所有人即被
    告甲○○拋棄於賓館收集廢棄物之處所，已非犯人所有之物
    ，經鑑驗結果，復無毒品或其他管制藥品成分反應，亦無證
    據可認具有其他違禁物之性質，爰不為沒收之諭知，附此敘
    明。
據上論斷，應依刑事訴訟法第273 條之1 第1 項、第299 條第1
項前段，毒品危害防制條例第10條第1 項、第2 項、第18條第1
項前段，刑法第11條、第56條、第47條、第51條第5 款，判決如
主文。
本案經檢察官鍾仁松到庭執行職務
中    華    民    國    95    年    4     月    20    日
                  刑事第二庭      法  官  陳松檀
以上正本證明與原本無異。
如不服本判決應於收受本判決送達後10日內向本院提出上訴書狀
，其未敘述上訴理由者，並得於提起上訴後10日內向本院補提理
由書狀（均須按他造當事人之人數附繕本）「切勿逕送上級法院
」
中    華    民    國    95    年    4     月    20    日
                                  書記官  林祥玉
附錄本案論罪科刑法條全文：
毒品危害防制條例第10條
施用第一級毒品者，處6 月以上5 年以下有期徒刑。
施用第二級毒品者，處3 年以下有期徒刑。


司法院資訊處製作；財團法人民間司法改革基金會備份。
